

MARIANA PAIXÃO

End User Engineer

mariana.o.paixao@gmail.com

021 97983-7113

n link

linkedin.com/in/paixaomariana



marianapaixao.com

Olá!

De suporte a infraestrutura, e do código aos dados. Com perfil bastante curioso, comecei a atuar na área de tecnologia com 18 anos, e minhas áreas de interesse foram mudando. Hoje todos os meus esforços e ganho de conhecimento são para a área de dados, ciência de dados e machine learning.

Sou apaixonada por todas as possibilidades que a tecnologia + dados + pessoas podem gerar! especial solución de la company de la



Experiência

2019 - Atual

End User Engineer - Itaú

Iniciei em 2019 no time de Plataformas, administrando e criando soluções para os colaboradores que utilizam computadores macOS.

Desde o início de 2020, comecei a fazer parte da Squad de Data Behavior, que busca a melhor experiência para os colaboradores criando soluções baseadas em dados.

Participei da Incubadora de Dados da DED, onde desenvolvemos os seguintes sistemas:

- Sistema de recomendação de softwares para os novos colaboradores;
- CoviDetecta: sistema utilizado pelos times de Saúde e Pessoas para o retorno das atividades no banco pós Covid.
- Densidômetro: sistema que monitora aglomerações nos andares dos prédios baseando-se nas informações de Wifi.

Principais tecnologias utilizadas:



Shell



DevOps

Powershell

SQL

Machine Learning

IT Analyst - Pierre Fabre

2014 - 2019

Analista: Gestão dos contratos com os fornecedores de Service Desk e Especializado. Administração do ambiente de servidores e estações Windows e dos ambientes de banco de dados SQL.

Atuei diretamente na migração da empresa para o Office 365 e na adoção da estratégia de aceleração digital. Atuação direta com os times de Marketing, Trade e Inteligência de Mercado, criando as soluções juntamente com a matriz na França.

Estagiária de TI:

Suporte aos usuários remotos e locais. Atuação em servidores e nos serviços Cloud.

Principais tecnologias utilizadas:

ITIL

Office 365

Gestão de Contratos

Sharepoint

MySQL

HTML/CSS

Trainee - Accenture

2013 - 2014

Atuei alocada no cliente Petronect.

Criação e gestão do ambiente de servidores Windows, telefonia e estação de trabalho. Desenvolvi o pipeline de monitoração dos equipamentos e dos serviços principais.

Principais tecnologias utilizadas:



Nagios

Powershell

Avaya

Cursos e Eventos

Neurociência e Comportamento Centro Universitário Belas Artes São Paulo 2020 - 2020

#Strategy Camp 1
Miami AD School Brasil
2020 - 2020

Machine Learning Stanford (Coursera) 2020 - 2020

AceleraDev Data Science Codenation 2020 - 2020

Bootcamp Data Science Neuron USP 2020 - 2020

Python: Primeiros Passos Alura 2020 - 2020

Educação

Análise de Sistemas IST-RIO - UERJ 2009 - 2014

Ensino médio técnico em Eletrônica Colégio Flama 2006 - 2008

Idiomas

Inglês
Erapçõe (Br

Francês (Básico)

Interesses

Neurociências

UX Research

Ciclismo

Pessoas

Tecnologia